臺灣基隆地方法院刑事判決　
111年度易字第281號
公  訴  人  臺灣基隆地方檢察署檢察官
被      告  王慶文



上列被告因違反毒品危害防制條例案件，經檢察官聲請以簡易判
決處刑（111年度偵字第2832號），本院受理後（簡易庭案號：1
11年度基簡字第547號）認為不宜逕以簡易判決處刑，改依通常
程序審理，被告於本院審理程序就被訴事實為有罪之陳述，經檢
察官聲請改依協商程序而為判決，本院裁定進行協商程序，判決
如下：
    主  文
王慶文持有第二級毒品，處拘役貳拾日，如易科罰金，以新臺幣
壹仟元折算壹日；扣案之第二級毒品甲基安非他命壹包（驗餘淨
重零點玖肆捌捌公克，併同難以完全析離之包裝袋壹只），沒收
銷燬之。
    事實及理由
一、本件犯罪事實及證據並所犯法條，除下列事項予以補充、更
    正外，其餘均引用檢察官聲請簡易判決處刑書之記載（詳如
    附件）：
  ㈠證據增列：被告王慶文於本院審理程序及協商程序之自白。
  ㈡行為後法律有變更者，適用行為時之法律。但行為後之法律
    有利於行為人者，適用最有利於行為人之法律，刑法第2條
    第1項定有明文。經查，被告為本案持有第二級毒品犯行後
    ，毒品危害防制條例第11條第2項之規定業於109年1月15日
    修正公布，並自同年7月15日生效施行。修正前毒品危害防
    制條例第11條第2項規定：「持有第二級毒品者，處2年以下
    有期徒刑、拘役或新臺幣3萬元以下罰金。」；修正後則規
    定：「持有第二級毒品者，處2年以下有期徒刑、拘役或新
    臺幣20萬元以下罰金」，經比較新舊法之結果，修正後既已
    提高罰金刑之法定刑度，並無較有利於被告之情形，依刑法
    第2條第1項前段之規定，本案適用被告行為時即修正前毒品
    危害防制條例第11條第2項之規定，此據蒞庭檢察官當庭更
    正。核被告所為，係犯修正前毒品危害防制條例第11條第2
    項之持有第二級毒品罪。
二、本件經檢察官與被告於審判外達成協商之合意且被告已認罪
    ，協商合意內容如主文所示，本院核諸上開協商合意並無刑
    事訴訟法第455條之4第1項所列情形，檢察官聲請改依協商
    程序而為判決，本院爰不經言詞辯論，於協商合意範圍內為
    協商判決。
三、應適用之法條：刑事訴訟法第455條之2第1項、第455條之4
    第2項、第455條之8、第455條之11第2項、第454條，修正前
    毒品危害防制條例第11條第2項、毒品危害防制條例第18條
    第1項前段，刑法第2條第1項前段、第11條、第47條第1項、
    第41條第1項前段。
四、協商判決原則上不得上訴。但有刑事訴訟法第455條之4第1
    項第1款（法院接受協商程序聲請後，訊問被告並告以所認
    罪名、法定刑及所喪失之權利程序終結前，被告撤銷協商之
    合意或檢察官撤回協商程序之聲請者）；第2款（被告協商
    之意思非出於自由意志者）；第4款（被告所犯之罪非第455
    條之2第1項所定得以聲請協商判決者）；第6款（被告有其
    他較重之裁判上一罪之犯罪事實者）；第7款（法院認應諭
    知免刑或免訴、不受理者）所定情形之一，或協商判決違反
    同條第2項（法院應於協商合意範圍內為判決。法院為協商
    判決所科之刑，以宣告緩刑、2年以下有期徒刑、拘役或罰
    金為限）之規定者，不在此限。
五、本件如有上開例外得上訴情形，又不服本判決者，應於收受
    判決送達後20日內，向本院提出上訴書狀（應敘述具體理由
    並附繕本），上訴於第二審法院。上訴書狀如未敘述理由，
    應於上訴期間屆滿後20日內補提理由書於本院。
本案經檢察官黃佳權聲請簡易判決處刑，由檢察官張長樹到庭執
行職務。
中　　華　　民　　國　　111 　年　　10　　月　　17　　日
                  刑事第五庭  法  官      鄭虹眞
以上正本證明與原本無異。
本判決除有刑事訴訟法第455條之4第1項第1款、第2款、第4款、
第6款、第7款所定情形之一，或違反同條第2項規定者外，不得
上訴。
如有前揭除外情形，如不服本判決應於收受送達後20日內向本院
提出上訴書狀，並應敘述具體理由；其未敘述上訴理由者，應於
上訴期間屆滿後20日內向本院補提理由書(均須按他造當事人之
人數附繕本)「切勿逕送上級法院」。
中　　華　　民　　國　　111 　年　　10　　月　　17　　日
                             書記官      洪幸如
附錄本案所犯法條：
【修正前】毒品危害防制條例第11條
持有第一級毒品者，處3年以下有期徒刑、拘役或新臺幣5萬元以
下罰金。
持有第二級毒品者，處2年以下有期徒刑、拘役或新臺幣3萬元以
下罰金。
持有第一級毒品純質淨重十公克以上者，處1年以上7年以下有期
徒刑，得併科新臺幣 1 百萬元以下罰金。
持有第二級毒品純質淨重二十公克以上者，處6月以上5年以下有
期徒刑，得併科新臺幣 70 萬元以下罰金。
持有第三級毒品純質淨重二十公克以上者，處3年以下有期徒刑
，得併科新臺幣30萬元以下罰金。
持有第四級毒品純質淨重二十公克以上者，處1年以下有期徒刑
，得併科新臺幣 10 萬元以下罰金。
持有專供製造或施用第一級、第二級毒品之器具者，處1年以下
有期徒刑、拘役或新臺幣 1 萬元以下罰金。
附件：
臺灣基隆地方檢察署檢察官聲請簡易判決處刑書
                                     111年度偵字第2832號
　　被　　　告　王慶文　
上列被告因毒品危害防制條例案件，業經偵查終結，認為宜以簡
易判決處刑，茲將犯罪事實及證據並所犯法條分敘如下：
　　　　犯罪事實
一、王慶文基於持有第二級毒品甲基安非他命之犯意，於民國10
    7年8月18日某時許，在基隆市廟口附近，以新臺幣1500元之
    價格，向真實姓名年籍不詳、綽號「阿遠」之成年男子，購
    得甲基安非他命1包（淨重0.949公克，驗餘淨重0.9488公克
    ），欲供己施用。嗣為警於同年8月20日上午8時30分許，在
    基隆市○○區○○街00號查獲，並扣得未及施用之上開甲基安非
    他命1包。
二、案經基隆市警察局第一分局報告偵辦。
　　　　證據並所犯法條
一、證據：
（1）被告王慶文於警詢及偵訊中之自白。　　　
（2）扣案之甲基安非他命1包。
（3）交通部民用航空局航空醫務中心107年8月29日航藥鑑字第0
     000000號毒品鑑定書1紙。
（4）查獲照片1份。
（5）臺灣基隆地方法院107年度基簡字第1778號簡易判決1份。
二、核被告所為，係犯毒品危害防制條例第11條第2項之持有第
    二級毒品罪嫌。被告前兩次因施用毒品案件，經送觀察、勒
    戒後，均認無繼續施用毒品之傾向，先後於89年2月3日、92
    年7月4日執行完畢釋放，並由本署檢察官分別以89年度毒偵
    字第156、285號及92年度毒偵字第287號為不起訴處分確定
    。復因施用第二級毒品案件，經臺灣基隆地方法院以93年度
    基簡字第1045號判決判處有期徒刑4月確定，於94年6月23日
    徒刑執行完畢出監。又再因施用第二級毒品案件，經同法院
    以102年度基簡字第1021號判決判處有期徒刑5月確定，於10
    2年11月13日易科罰金執行完畢，有本署刑案資料查註紀錄
    表在卷可參，其受有期徒刑執行完畢，5年內故意再犯本件
    有期徒刑以上之罪，為累犯，請依刑法第47條第1項規定，
    並參酌司法院釋字第775號解釋意旨，裁量加重本刑。扣案
    之甲基安非他命1包，請依毒品危害防制條例第18條第1項前
    段之規定，宣告沒收銷燬。
三、依刑事訴訟法第451條第1項聲請逕以簡易判決處刑。
　　此　致
臺灣基隆地方法院基隆簡易庭
中　　華　　民　　國　 111　　年　　5 　　月　　18　　日
　　　　　　　　　　　　　　　檢　察　官　黃佳權
中　　華　　民　　國　 111　　年　　5 　　月　　26　　日
                              書  記  官  黎金桂